臺灣屏東地方法院小額民事判決
110年度潮小字第631號
原      告  陳啓煌  
被      告  許芷瑄  
訴訟代理人  鍾敏雄  
上列當事人間請求請求損害賠償事件，本院於111年5月31日言詞
辯論終結，判決如下：
　　主  文
被告應給付原告新臺幣（下同）32,405元。
訴訟費用1,000 元由被告負擔362元，餘由原告負擔。
本判決第一項得假執行。但被告於執行標的物拍定、變賣或物之
交付前，以32,405元為原告預供擔保後，得免為假執行。
    事實及理由要領
一、原告主張其所有0833-H2號車輛（下稱A 車）於108 年8 月9
    日下午3時40分許，沿屏東縣新園鄉環北路由西往東方向行
    駛，行至環北路與四環路交岔路口時，遭被告騎乘車牌號碼
    000-0000號普通重型機車沿四環路由北向南方向行駛至上開
    交岔路口，疏未注意靠右行駛，復未遵其前方「停」標字指
    示，先停車再開並讓幹線道車先行，維持原行車速度駛入上
    開交岔路口，與原告所駕駛之A車發生碰撞，致車體受損，
    原告因而支出89,550元修復費用之事實，業據其提出與屏東
    縣政府警察局道路交通事故當事人登記聯單、初步分析研判
    表、事故現場圖、估價單、車損照片等件為證，並經本院調
    取上開道路交通事故調查卷宗在卷可佐，被告則以原告曾提
    出金額為48,300元之估價單，應以該金額為準，並將零件費
    用折舊等語置辯，並聲明：原告之訴駁回。
二、經查：
㈠、原告提出之估價單蓋有汽車修護廠之統一發票專用章，原告
    主張其已依該金額修繕完畢，應為可採；反觀被告提出之估
    價單並無任何修護廠名稱、蓋印，原告辯稱未於該處進行修
    繕，應為有據。次按，不法毀損他人之物者，被害人得請求
    賠償其物因毀損所減少之價額，民法第196 條定有明文。又
    依民法第196 條請求賠償物被毀損所減少之價額，得以修復
    費用為估定之標準，但以必要者為限（例如︰修理材料以新
    品換舊品，應予折舊），為我國實務上多數見解。查原告主
    張因修復A 車支出費用89,550元（含工資46,900元、零件42
    ,650元），依行政院所頒固定資產耐用年數表及固定資產折
    舊率表，非運輸業用客車、貨車之耐用年數為5 年，依平均
    法計算其折舊結果，本件A 車修復費用中零件僅餘殘值（計
    算式如附件），是其合理之修繕費用應為54,008元（工資46
    ,900元+零件殘值7,108元＝54,008元）。
㈡、本院審酌被告就系爭事故之發生，應負主要肇事責任，惟原
    告亦有行經無號誌交岔路口未靠右行駛，且未減速慢行，作
    隨時停車之準備之過失，是本件原告與被告應各負40％、60％
    之肇事責任。則原告得請求被告賠償32,405元（54,008元×6
    0％＝32,405元，小數點以下四捨五入）。
㈢、從而，原告依據侵權行為損害賠償之法律關係，請求被告給
    付如主文所示之金額，為有理由，應予准許，逾此範圍則無
    理由，應予駁回。本件原告勝訴部分係就民事訴訟法第436
    條之8適用小額訴訟程序所為被告敗訴之判決，依同法第436
    條之20規定，應依職權宣告假執行，並依同法第436條之23
    準用第436條第2項，適用同法第392條第2項及第3項規定，
    依職權宣告被告於執行標的物拍定、變賣或物之交付前預供
    擔保，或將請求標的物提存，得免為假執行。又本件訴訟費
    用確定為1,000元，爰按勝敗比例命二造負擔，附此敘明。
中　　華　　民　　國　 111　　年　　5 　　月　　31　　日
                   潮州簡易庭     法　官　麥元馨
以上正本係照原本作成。
如不服本判決，應於判決送達後20日內，以判決違背法令為理由
，向本院提出上訴狀並表明上訴理由（上訴理由應表明：一、原
判決所違背之法令及其具體內容；二、依訴訟資料可認為原判決
有違背法令之具體事實），如未表明上訴理由者，應於上訴後20
日內向本院提出上訴理由書。如委任律師提起上訴者，應一併繳
納上訴審裁判費。 
中　　華　　民　　國　　111 　年　　5 　　月　　31　　日
                                  書記官　洪雅玲
附件（零件折舊計算）
1.殘價＝取得成本÷( 耐用年數＋1)即
　42,650÷(5+1)≒7,108（小數點以下四捨五入）；
2.折舊額 ＝(取得成本－殘價)×1/（耐用年數）×（使用年數）即(
  42,650－7,108) ×1/5×（22+7/12）≒35,542（小數點以下四捨
  五入）；
3.扣除折舊後價值＝（新品取得成本－折舊額）即
　42,650－35,542＝7,108